---
title: "Enquête de pratiques sur l’utilisation de la checklist « Sécurité du patient au bloc opératoire »"
subtitle: "Rapport statistique"
author: "Philippe MICHEL"
date: "`r Sys.Date()`"
output:
  html_document:
    df_print: paged
    toc: yes
    toc_float: 
       collapsed: false
    theme: lumen
  # tufte::tufte_html: default
  prettydoc::html_pretty:
    theme: caiman
    highlight: github
    toc: yes
  word_document:
    toc: yes
  html_notebook:
    fig_caption: yes
    theme: spacelab
  pdf_document:
    includes:
      in_header: tete.tex
    keep_tex: yes
    latex_engine: lualatex
    toc: yes
editor_options:
  chunk_output_type: console
---

```{r setup, include= FALSE}
knitr::opts_chunk$set(echo = FALSE, warning = FALSE, message = FALSE)
# knitr::opts_chunk$set(echo = TRUE, warning = TRUE, message = TRUE)
```


```{r info}
library(baseph)
library(missMDA)
library(epiDisplay)
library(factoextra)
library(lubridate)
library(knitr)
library(tidyverse) 
library(kableExtra)
library(GGally)
library(visdat)
library(finalfit)
library(funModeling)
library(see)
# sessionInfo()
#
```


```{r import}
# Importation des données & mise en forme
rm(list=ls())
tt <- debutph("data/checklist2.csv")
tt$age <- fct_relevel(tt$age,"25-30")
tt$anciennete.installation <- fct_relevel(tt$anciennete.installation,"moins de 5 ans")
tt$meme.anesthesiste.pour.anesthesie.et.post.op <- fct_relevel(tt$meme.anesthesiste.pour.anesthesie.et.post.op,c("Non","La plupart du temps", "Oui"))
nomv <- read_csv("data/titres.csv",show_col_types = FALSE)
nomv <- nomv[[1]]
 #
```
# Mode d'exercice


# Description de la population

L'étude porte sur `r nrow(tt)` cas pour `r ncol(tt)` variables.

```{r tab1}
tab1ph(tt,nomv)
```
```{r na}
# vis_dat(tt)
```

```{r na2}
# zz <- t(as.data.frame(tt))
# aa <- df_status(zz)
# caa <- which(aa$p_na<20)
# ttn <- tt[caa,]
```


```{r miss}
# nes <- estim_ncpMCA(ttn)
# ttm <- imputeMCA(ttn, ncp = 0)
```
# Analyse
## Mode d'exercice

```{r mod1}
avoir <- c(5,9:15,24,25,26,32,36,37,38)
tabcph(tt[,avoir], mode.exercice,nomv[avoir], "Mode d'exercice","mod")
```

```{r modg1}
bardeuxph(tt$present.demarrage.check.list,tt$mode.exercice,"Êtes-vous présent(e) au démarrage de la check list")

bardeuxph(tt$coordonnateur.habituel,tt$mode.exercice,"Coordonnateur habituel")

barouiph(tt$remplie,tt$mode.exercice,"Est-elle remplie en direct?", oui = "en direct")

barouiph(tt$informatiseer,tt$mode.exercice,"Est-elle informatisée ?",oui = "Informatisée")

barouiph(tt$prescriptions.realisees.so,tt$mode.exercice, "Les prescriptions sont-elles réalisées\n dans la salle d’opération ?", oui = "Oui")

barouiph(tt$prescriptions.realisees.en.sspi,tt$mode.exercice, "Les prescriptions sont-elles réalisées\n en SSPI ?", oui = "Oui")

 barouiph(tt$checklist.instillations.endo.vesicales,tt$mode.exercice,"Avez-vous élaboré une checklist\n instillations endovésicales", oui = "Oui")

 barouiph(tt$checklist.biopsies.de.prostate,tt$mode.exercice,"Avez-vous élaboré une checklist\n biopsies de prostate",  oui ="Oui")

barouiph(tt$checklist.bilan.urodynamique,tt$mode.exercice,"Avez-vous élaboré une checklist\n bilan urodynamique", oui = "Oui")
```

## Ancienneté de l’installation 

```{r anc1}
avoir <- c(4,9:15,24,25,26,32,36,37,38)
tabcph(tt[,avoir], anciennete.installation, nomv[avoir],"ancienneté de l'installation","anc")
```

```{r ganc}
ang1 <- 20
bardeuxph(tt$coordonnateur.habituel,fct_relevel(tt$anciennete.installation,"moins de 5 ans"),titre = "Coordonnateur habituel", angle = ang1)

barouiph(tt$remplie,tt$anciennete.installation,"Est-elle remplie en direct?", oui = "en direct", angle = ang1)

barouiph(tt$informatiseer,tt$anciennete.installation,"Est-elle informatisée ?",oui = "Informatisée", angle = ang1)
```

## Accreditation.individuelle

```{r acci1}
avoir <- c(7,9:15,24,25,26,32,36,37,38)
tabcph(tt[,avoir], engage.accreditation.individuelle, nomv[avoir],"Accréditation individuelle","acci")
```

```{r gacci}
bardeuxph(tt$realisee.par.vous.meme,tt$engage.accreditation.individuelle,"Est-elle réalisée par vous-même ?")
```

## Accréditation d'équipe

```{r acce1}
avoir <- c(8,9:15,24,25,26,32,36,37,38)
tabcph(tt[,avoir], engage.accreditation.en.equipe, nomv[avoir],"Accréditation en équipe ","acce")
```

```{r gacce}
bardeuxph(tt$realisee.par.vous.meme,tt$engage.accreditation.en.equipe,"Êtes-vous présent(e) au démarrage de la check list")

bardeuxph(tt$coordonnateur.habituel,tt$engage.accreditation.en.equipe,"Qui est le coordonnateur le plus habituel ?")

barouiph(tt$checklist.instillations.endo.vesicales, tt$engage.accreditation.en.equipe,"Avez-vous élaboré une checklist\n instillations endo vésicales ?",oui ="Oui")

barouiph(tt$checklist.biopsies.de.prostate, tt$engage.accreditation.en.equipe,"Avez-vous élaboré une checklist\n biopsies de prostate ?", oui ="Oui")

barouiph(tt$checklist.bilan.urodynamique, tt$engage.accreditation.en.equipe,"Avez-vous élaboré une checklist\n bilan urodynamique ?", oui = "Oui")
```

# Temps de pause

```{r tdp1}
aa <- sum(tt$temps.de.pause.en.aucun.moment == "En aucun moment")
#
vv <- tt %>% 
 #  dplyr::filter(temps.de.pause.en.aucun.moment != "En aucun moment") %>% 
  select(17:19)
zz <- as.factor((vv[,1] !="non")+ (vv[,2] !="non") + (vv[,3] !="non"))
zza <- as.factor((vv[,1] !="non")+ (vv[,2] !="non")*2 + (vv[,3] !="non")*4)
zza <- as.factor(subset(zza,zza != 0))
barsimpleph(zz,"Nombre de temps de pause")
```

```{r pause2}
vv <- tt %>% 
  dplyr::filter(temps.de.pause.en.aucun.moment != "En aucun moment") %>% 
  select(17:19) %>% 
  pivot_longer(names(.)) %>% 
  mutate(val2 = case_when(value != "non" ~ "oui",
                   TRUE ~ "non")) %>% 
  mutate(name = str_sub(name,16)) %>% 
  mutate(name = as.factor(str_replace_all(name,"\\."," "))) %>% 
  mutate(anest = case_when(name == "avant incision" ~ "oui",
                          TRUE ~ "non")) %>% 
   mutate(name = fct_relevel(name,"avant induction anesthesique") ) %>% 
   dplyr::filter(val2 == "oui")
zz <-  tibble(prop.table(table(vv$name))*100)
names(zz)[1] <- "pc"
zz$name <- as.factor(levels(vv$name))
zz$pc <- as.numeric(zz$pc)
zz$name <- fct_relevel(zz$name,"avant induction anesthesique")
zz$anest <- c("n","o","n")
zz %>% 
   ggplot() +
   aes(x= name, fill = anest, y= pc) +
   geom_bar(stat = "identity") +
  labs(title = "Temps de pause",
       subtitle = "",
       y = "%",
       caption = "",
       label = "pause2") +
     geom_text(
       aes(label = paste0(round(pc, 0), " %")),
       vjust = 1.6,
       color = "white",
       size = 6
     ) +
  theme_light() +
  scale_fill_material() +
  theme(
    plot.title = element_text(size = 16, face = "bold"),
    plot.subtitle = element_text(size = 12),
    axis.title.x = element_blank(),
    legend.title = element_blank(),
    axis.title.y = element_text(
      size = 12,
      angle = 0,
      vjust = .5
     ),
    axis.text.x = element_text(
      size = 12,
      angle = 10,
      hjust = 0.4,
      vjust = 0
    ),
    axis.text.y = element_text(size = 12),
    legend.position = "none"
  )
```

```{r pausec}
nn <- c(1:8,18)
tabcph(tt[,nn],"temps.de.pause.avant.incision", titre = "Temps de pause : avant incision",nomv = nomv[nn])


dep <- "temps.de.pause.avant.incision"
expl <- c("genre" ,"age" , "anciennete.installation" , "intervention.chirurgicale" , "engage.accreditation.individuelle" , "engage.accreditation.en.equipe")
ll <- tt %>%
    glmuni(dep, expl) %>% 
    fit2df(estimate_suffix=" (univarié)")
  kable(
    ll,
    row.names = FALSE,
    #col.names = "",
    caption = "TEMPS de pause avant l'incision",
    label = "incmulti",
    escape = FALSE
  ) %>%
    kable_styling(
      bootstrap_options = "striped",
      full_width = FALSE,
      position = "center"
    )
  or_plot(dep,expl)
```

En analyse simple l'ancienneté d'installation, le travail multisite & l'accréditation d'équipe semblent influer sur lae temps de pause avant l'incision. En régression, seule l'accrédiation en équipe semble liée. 

# Technique

Petit paragraphe à ajouter en fin de "matériel & méthode"
s
Les données discrètes ont été décrites par leur fréquence exprimée en pourcentage avec son intervalle de confiance à 95 % et ont été comparées par le test du chi2 ou le test exact de Fisher lorsque nécessaire.  Les intervalles de confiance n'ont été réalisés qu'après transformation angulaire. Les données numériques ont été décrites par leur moyenne (avec son  intervalle de confiance à 95 % calculé par bootstrap ce qui évite d'avoir à faire des hypothèses de normalité et l'écart-type. Les données continues ont été comparées par le test de Student après vérification de l'égalité des variances. Les analyses multivariées ont été réalisées en régression logistique. Une sélection des variables a été réalisée par step-by-step descendant.
L'analyse factorielle a été réalisée en analyse des correspondances multiples après imputation des données manquantes, possible ici en raison du faible nombre de celles-ci. 
Les statistiques ont été réalisées grâce au logiciel R ( R Core Team (2018). R: A language and environment for statistical computing. R Foundation for Statistical Computing, Vienna, Austria. URL https://www.R-project.org/.),  en particulier les packages du Tidyverse (Hadley Wickham 2017) & epiDisplay (Virasakdi Chongsuvivatwong 2018).
